臺灣臺南地方法院交通事件裁定　　　　　　　　　　　九十一年度交聲字第三九號
　　移送機關　交通部公路總局嘉義區監理所台南監理站
　　受處分人
　　即異議人　甲○○
右列受處分人因違反道路交通管理處罰條例案件，對於交通部公路總局嘉義區監理所
台南監理站民國九十一年一月三十日所為之裁決處分（處分案號：南監五字第裁七四
—Ｍ00000000號）聲明異議，本院裁定如左：
    主  文
異議駁回。
    理  由
一、聲明異議意旨略以：如附件聲明異議狀所載。
二、按汽車駕駛人，駕駛汽車經測試檢定有酒精濃度超過規定標準者，處新臺幣一萬
    五千元以上六萬元以下罰鍰，並當場禁止其駕駛及吊扣其駕駛執照一年；汽車駕
    駛人拒絕接受前開測試之檢定者，處新臺幣六萬元罰鍰，並吊銷其駕駛執照，道
    路交通管理處罰條例第三十五條第一項第一款、第三項分別定有明文。又汽車駕
    駛人，有飲用酒類或其他類似物後其吐氣所含酒精濃度超過每公升０．二五毫克
    或血液中酒精濃度超過百分之０．０五以上者，不得駕車，道路交通安全規則第
    一百十四條第二款亦規定甚明。
三、經查：
    （一）本件受處分人即異議人甲○○係於民國九十年十一月二十九日凌晨二時五
          十五分許，在台南縣歸仁鄉○○○路○段三一九巷二號前，因酒後持手電
          筒式疑似槍枝與人發生衝突，經警據報前往現場處理時，除發現現場有機
          車、房屋鐵皮及冷氣機均遭異議人所有之車號ＵＫ─７０９０號自小客車
          衝撞毀損外，並有目擊證人指證前開遭毀損之機車、房屋鐵皮及冷氣機係
          被異議人駕駛該輛自小客車衝撞所致，因異議人滿身酒味且為警當場在其
          所有之前開自小客車內查獲已遭擊發之火藥及手電筒式疑似槍枝等物，警
          方乃將異議人帶回警局並請其配合酒測，因異議人均拒絕接受吐氣酒精濃
          度測試，執勤員警遂予掣單舉發異議人駕駛汽車拒絕接受酒精濃度測試檢
          定等情，有台南縣警察局南縣警交字第Ｍ00000000號舉發違反道
          路交通管理事件通知單及台南縣警察局歸仁分局九十一年一月二日歸警交
          字第０九一００一四八七０號函各一紙附卷可稽，並經證人即本件舉發員
          警汪亮松到庭陳證屬實，而異議人亦坦承當日在警方前往現場處理前有飲
          酒並拒絕接受酒精濃度測試檢定等情，且對於現場之機車、房屋鐵皮及冷
          氣機係遭其所有之前開自小客車衝撞毀損之事實亦不否認，參諸執勤警員
          係依法執行公務，與異議人並不相識，素無怨隙，苟非實情，自無須恣意
          誣攀之理。而且警員執行公務本身受行政懲處責任之監督，到庭具結作證
          更以刑罰擔保其真實性，警員應無甘冒行政懲處及刑法偽證罪責任而刻意
          誣陷之必要。因此，可信賴員警汪亮松前開陳證為真實。
    （二）異議人雖一再辯稱：當日現場被毀損之機車、冷氣機及房屋鐵皮係遭其公
          司業務駕駛其所有之前開自小客車衝撞所致，其並未酒後駕駛該輛自小客
          車，且警員到現場時其人係在車外云云。惟查，本件異議人在九十年十一
          月二十九日當日凌晨經警據報前往前揭現場處理時，因為警當場在其所有
          之上開自小客車內查獲已遭擊發之火藥及手電筒式疑似槍枝等物，警方遂
          於同日十八時許以異議人涉有違反槍砲彈藥刀械管制條例、殺人未遂、公
          共危險及毀損等罪嫌而將之解送臺灣台南地方法院檢察署檢察官偵辦，並
          於同日經檢察官向本院聲請羈押，異議人經法官裁定命具保後始遭釋回等
          情，業據異議人供明在卷可按，並經證人汪亮松到庭陳證無訛，且經本院
          依職權調取本院九十年聲羈字第三九七號刑事卷宗及臺灣台南地方法院檢
          察署九十年度偵字第一四一二一號偵查卷宗核閱屬實。而本件現場遭毀損
          之機車、房屋鐵皮及冷氣機確係被異議人駕駛該輛車號ＵＫ─７０９０號
          自小客車衝撞所致等情，並據目擊證人黃林玉好於警訊中陳稱：「（問：
          警方在現場發現一部紅色自小客車ＵＫ─７０９０號，是不是撞妳之機車
          之車輛？）是的」、「（問：是何人開車，妳是否認識？）是叫甲○○開
          車，我不認識」、「（問：請妳將當時看到詳細說明？）於九十年十一月
          二十九日一時左右在歸仁鄉○○村○○○路○段三一九巷二號千玉小吃部
          前，當時我看到林愛諍和甲○○在爭吵。一直到林員坐車內後林愛諍繼續
          到車旁與他理論。然後就聽到『砰』一聲，以後我就不曉得」、「我要提
          出毀損告訴，並且有看到甲○○駕駛ＵＫ─７０９０號自小客車」等語明
          確（見前開臺灣台南地方法院檢察署九十年度偵字第一四一二一號偵查卷
          宗警訊卷第四頁正、反面），並經目擊證人林愛諍於警訊中陳證：「（問
          ：於何時在何地發生？發生經過為何？）於九十年十一月二十九日凌晨一
          時二十分左右，在歸仁鄉○○村○○○路○段三一九巷二號，千玉小吃部
          停車場所發生。當時客人甲○○於結帳時，對女服務生惡言相向，並砸壞
          室內裝備，事後亦未結帳，因此揚言不付帳，報警亦無關係，並沿（延）
          路破壞走廊花瓶一直到停車場，便駕駛ＵＫ─７０９０自小客朝著我所負
          責之小吃部之鐵皮屋猛撞。我看情形不對，便向他勸解，當時他要我離開
          現場，否則要對我開槍，事後便從駕駛座拿出壹把類似手電筒的東西，手
          臂平舉瞄向我。忽然間我回神過來便拉著甲○○之朋友林建成離開，因為
          我想到這東西曾經在電視新聞報導過，事後便聽到砰一聲，我便被嚇的往
          內跑。之後甲○○便駕著ＵＫ─７０９０號自小客車四處亂撞，在這期間
          有一部冷氣機被撞壞，及一部重機ＮＢＨ─０１２被毀損，並且（具）又
          連續擊發兩門子彈」、「（問：現場有何人在場看見事發經過？）有黃林
          玉好在現場，他是重機車ＮＢＨ─０１２的車主」等語綦詳（見前開警訊
          卷第六頁至第七頁），並有異議人所有之手電筒式槍枝一把、手提鋁箱一
          個、未擊發子彈陸顆、已擊發彈殼碎片三個扣於該案內可稽，且有現場相
          片十一幀附於該警訊卷內可憑，顯見異議人於上開時、地，不僅確有酒後
          駕駛該輛車號ＵＫ─７０９０號自小客車並衝撞毀損前揭機車、房屋鐵皮
          及冷氣機之行為，且經警至現場將其帶回警局處理後，並有拒絕接受酒精
          濃度測試檢定之情形，至為明灼。從而異議人前開所辯，要係卸責之詞，
          自無可採。
    （三）綜上所述，本件受處分人即異議人甲○○有於上開時、地，酒後駕駛其所
          有之小客車，並拒絕接受酒精濃度測試檢定之違規事實既堪認定，則移送
          機關即交通部公路總局嘉義區監理所台南監理站，據此並引用上開道路交
          通管理處罰條例第三十五條第三項規定，裁處異議人罰鍰新臺幣六萬元，
          並吊銷駕駛執照，於法即無不當，異議人異議為無理由，應予駁回。
四、據上論斷，應依道路交通案件處理辦法第十九條，裁定如主文。
中      華      民      國      九十一      年    三    月    二十九    日
                              臺灣臺南地方法院交通法庭
                                      法  官  張  瑛  宗
右正本證明與原本無異
如不服本裁定應於送達後五日內向本院提出抗告狀
              書記官  陳  志  德
中      華      民      國      九十一      年    三    月    二十九    日
